# 影院提成租金的会计处理

提问人：sunnycubo 时间：2017-05-06 15:33:20
本人最近在一个影院项目，遇到了一个关于提成租金的问题。 背景如下： 影院与业主签订的合同为提成租金合同，按保底租金与净票房收入的一定比例孰高来确认租金，请问对于这种租金模式该如何进行会计处理？

回答人：chenyiwei
该情况下，实际租金高于保底租金的差额部分，应属于经营租赁中的或有租金。根据《企业会计准则第 21 号——租赁》第二十四条规定，或有租金应当在实际发生时计入当期损益。即：对合同约定的保底租金，在租赁期内按直线法计入损益；各期实际租金超出保底租金的差额部分在金额能够可靠计量且明确支付义务时（当期期末）确认为负债并计入当期损益。